【裁判字號】    97,簡,3811
【裁判日期】    971007
【裁判案由】    組織犯罪防制條例等
【裁判全文】
臺灣臺北地方法院刑事判決              97年度簡字第3811號
公  訴  人  臺灣臺北地方法院檢察署檢察官
被      告  甲○○
上列被告因組織犯罪防制條例等案件，經檢察官提起公訴（95年
度偵字第1516號），被告於準備程序中為有罪之陳述，經本院合
議庭裁定由受命法官獨任改依簡易判決處刑程序，並判決如下：
    主  文
甲○○共同連續行使偽造私文書，足以生損害於他人，處有期徒
刑柒月。減為有期徒刑參月又拾伍日，如易科罰金，以銀元參佰
元即新臺幣玖佰元折算壹日。未扣案之如附表編號1偽造之立欣
科技有限公司、陳長安之印章各壹枚、印文各壹枚、附表編號5
偽造之春田貿易有限公司、葉施美慧印章各壹枚、印文各壹枚、
附表編號8之春田貿易有限公司、葉施美慧印文各壹枚、附表編
號10偽造之美德亞有限公司、鄭有亮之印章各壹枚、印文各壹枚
沒收。
    事  實
一、甲○○受僱於陳文雄（已審結，提起上訴中尚未確定）於民
    國94年3月間，在臺北市大同區○○○路37之1號3樓成立「
    貝爾金流科技有限公司」（下稱貝爾金流公司），擔任公司
    之員工。竟與陳文雄所聘僱登記負責人姜博文（業經協商判
    決確定）、業務主管葉斌斌（另案經判決確定）、公司員工
    連玉芬、張信偉（以上二人均業經檢察官另為緩起訴處分確
    定）、協理吳佳純（業經協商判決確定），共同基於意圖為
    自己不法之所有及行使偽造私文書之概括犯意，以偽造資力
    不佳客戶之財力證明向銀行詐欺貸款收取代辦費之方式牟利
    。其等經營之方式為: 由員工或與其等有共同犯意聯絡之周
    夢祥、謝清皇（以上二人業經協商判決）、王壽昌（已審結
    ，提起上訴中尚未確定）、羅鐿淳（業經協商判決）、楊東
    霖、李洪熠等人，覓來分別與其等有共同犯意聯絡之無資力
    但急須用款之謝依璇、李健仁、曹岳均、談韋彤、林李坤、
    李泰能、林冶宗、李伯闐、賴品泰、彭智瑄（除李伯闐因死
    亡為不受理判決確定外，餘均業經協商判決）等人，由各該
    貸款人提供身分證明文件，葉斌斌再將之交由姓名年籍不詳
    自稱「林先生」或「張先生」之成年男子，於不詳時、地，
    以製作每件不實扣繳憑單、在職證明代價各新臺幣（下同）
    50 0元，全套含假照會3000元不等之包裝費，偽造上開貸款
    人之不實所得扣繳憑單及在職證明（時間、手法、參與人員
    分別詳如附表所示）後，由葉斌斌先後分別向如附表所示銀
    行之知情行員黃宏仁（業經本院以94年度訴字第1752號判處
    有期徒刑4月確定）、蕭翰隆、朱育賢（以上二人經檢察官
    為緩起訴處分確定）或不知情之銀行承辦人員辦理貸款。使
    銀行之貸款審核相關人員陷於錯誤，以為其等確有資力而通
    過徵審、照會及對保，並分別核撥如附表所示之貸款得逞，
    部分申請案則因銀行察覺有異，未准許貸款，致未得逞（分
    別詳如附表所示）。申辦貸款成功之客戶須支付貝爾金流公
    司核貸金額之3%至百分之10%不等之代辦費。銀行撥款後，
    由業務人員朋分代辦費中之4成獎金、單位主管朋分1成、葉
    斌斌分款0. 5成，吳佳純分款0.5成，其餘則交回貝爾金流
    公司。
二、證據：
  (一)被告甲○○之自白。
  (二)證人張信偉、談韋彤、謝依璇、林冶宗、李泰能、賴品泰、
    林李坤、曹岳鈞、李健仁、蕭翰隆、曹隸方、羅惠菁、謝清
    皇、鄭有亮、吳佳純、連玉芬、施葉美慧、朱育賢、鄭福全
    、陳長安、楊東霖、黃宏仁、黃智漢、謝振發、陳薇亦、彭
    智瑄、姜博文等人之證詞。
  (三)如附表所示之貸款申請書暨相關證明文件。
三、論罪科刑之理由:
  (一)被告行為後，刑法於94年1月7日修正，於94年2月2日公布，
    並於95年7月1日施行。按行為後法律有變更者，適用行為時
    之法律，但行為後之法律有利於行為人者，適用最有利於行
    為人之法律，現行刑法第二條第一項訂有明文。又本次刑法
    修正之比較新舊法，應就罪刑有關之共犯、未遂犯、想像競
    合犯、牽連犯、連續犯、結合犯，以及累犯加重、自首減輕
    暨其他法定加減原因（如身分加減）與加減例等一切情形，
    綜其全部罪刑之結果而為比較（最高法院95年5月23日著有
    95年度第8刑庭會議決議可資參照。）合先敘明。經查：
  (1)本件被告行為時刑法第33條第5款規定：罰金為1元以上。而
    95年7月1日公布施行之刑法第33條第5款規定：罰金為新臺
    幣1千元以上。比較新、舊法之結果，被告行為時之舊法對
    其較為有利。
  (2)被告行為後，刑法第55段之牽連犯規定亦經刪除。是於新法
    修正施行後，被告所為之行使偽造私文書與詐欺之犯行，即
    須分論併罰。比較新、舊法之規定，修正前之規定對於被告
    較為有利。
  (3)被告行為後，刑法第56條連續犯之規定，業已經刪除，此刪
    除雖非犯罪構成要件之變更，但顯已影響行為人刑罰之法律
    效果，自屬法律有變更，是自應依新法第2條第1項規定，比
    較新、舊法何者對被告有利。經比較新、舊法結果，被告行
    為時法律即舊法對其較為有利。
  (4)綜合上述各條文修正前、後之比較，揆諸前揭最高法院決議
    及修正後刑法第2條第1項前段、後段規定之「從舊、從輕」
    原則，自應適用被告行為時之法律，即修正前刑法之相關規
    定及罰金罰鍰提高標準條例第1條前段規定，予以論處。至
    於本件被告李泰能行為時之刑法第28條共犯之規定為：二人
    以上共同實施犯罪之行為者，皆為正犯，修正施行後之規定
    則為：二人以上共同實行犯罪之行為者，皆為正犯，揆諸本
    條之修正理由係為釐清陰謀共同正犯、預備共同正犯、共謀
    共同正犯是否合乎本條規定之正犯要件。是係屬法律用語之
    修正，非屬法律之變更，應適用修正後刑法第28條規定，附
    此敘明。
  (二)核被告甲○○所為係犯刑法第216條、第210條行使偽造私文
    書、第339條第1項詐欺取財既遂及第339條第3項、第1項詐
    欺取財未遂罪。被告偽造私文書後復持以行使，其偽造私文
    書之低度行為，為行使之高度行為所吸收不另論罪。被告甲
    ○○就附表所列各個貸款案件，分別與附表中所列之行為人
    ，有共同之犯意聯絡及行為之分擔，均為共同正犯。被告先
    後多次犯行，時間緊接，觸犯構成要件相同之罪名，顯係基
    於概括之犯意反覆為之，為連續犯，其行使偽造私文書部分
    ，應依修正前刑法第56條規定以一罪論。另多次詐欺取財罪
    部分，則從一重之詐欺取財既遂之一罪處斷，並均加重其刑
    。被告所犯上開二罪，有方法目的之牽連關係，應依修正前
    刑法第55條規定，從一重之連續行使偽造私文書之一罪處斷
    ，並加重其刑。爰審酌本件被告之犯罪動機、目的、手段，
    共詐得如附表所示之金額的貸款，犯後已坦承犯行，認檢察
    官及被告各當庭具體求處有期徒刑7月之刑，尚屬適當，量
    處如主文所示之刑。
  (三)本件被告甲○○之犯罪時間係於94年6月間，係在96年4月24
    日之前，且無中華民國九十六年罪犯減刑條例所定不得減刑
    之情形，爰依同條例第2條第1項第3款規定減其宣告刑2分之
    1，並諭知易科罰金之折算標準。又被告行為後，刑法第41
    條亦於上開期日修正，罰金罰鍰提高標準條例第2條亦於95
    年5月17日修正刪除。而被告於行為時之刑法第41條第1項前
    段規定：犯最重本刑為5年以下有期徒刑以下之刑之罪，而
    受6個月以下有期徒刑或拘役之宣告，因身體、教育、職業
    、家庭之關係或其他正當事由，執行顯有困難者，得以1元
    以上3元以下折算1日，易科罰金」，又依95年5月17日修正
    前罰金罰鍰提高標準條例第2條規定，就其原定數額提高為
    100倍折算1日，則被告行為時之易科罰金折算標準，應以銀
    元300元折算1日，經折算為新臺幣後，應以新臺幣900元折
    算為1日；惟94 年2月2日修正公布之刑法第41條第1項前段
    則規定：犯最重本刑為5年以下有期徒刑以下之刑之罪，而
    受6個月以下有期徒刑或拘役之宣告者，得以新臺幣1千元、
    2千元或3千元折算1日，易科罰金。是比較修正前、後之易
    科罰金折算標準，以94年2月2日修正公布前之刑法規定，較
    有利於被告。爰併依修正前刑法第41條第1項前段及修正前
    罰金罰鍰提高標準條例第2條規定，諭知易科罰金之折算標
    準。
四、依刑事訴訟法第449條第2項，刑法第2條第1項前段、第28條
    、修正前刑法第56條、刑法第216條、第210條、第339條第1
    項、第3項、修正前刑法第55條、修正前刑法第41條第1項前
    段、罰金罰鍰提高標準條例第1條前段、修正前罰金罰鍰提
    高標準條例第2條，現行法規所定貨幣單位折算新臺幣條例
    第2條，中華民國九十六年罪犯減刑條例第2條第1項第3款、
    第7條、第9條，判決如主文。
五、按被告自白犯罪，未於偵查中向檢察官表示願受科刑之範圍
    或願意接受緩刑之宣告，經檢察官同意，並記明於筆錄者，
    在審判中得向法院為願受科刑之範圍或願意接受緩刑之宣告
    ，檢察官亦得依被告之表示向法院求刑，刑事訴訟法第451
    條之1第3項定有明文。又依同法第455條之1第2項規定：依
    第451條之1之請求所為之科刑判決，不得上訴。本件被告於
    本院準備程序時自白犯罪，業經檢察官為具體求刑如主文所
    示之刑，而被告亦當庭求處相同之刑，是檢察官及被告均不
    得上訴。
中    華    民    國    97    年    10    月    7     日
                  刑事第四庭  法  官  李桂英
以上正本係照原本作成
                              書記官  嚴君珮
中    華    民    國    97    年    10    月    7     日
附錄本案論罪科刑法條:
中華民國刑法第216條
（行使偽造變造或登載不實之文書罪）
行使第210條至第215條之文書者，依偽造、變造文書或登載不實
事項或使登載不實事項之規定處斷。
中華民國刑法第210條
（偽造變造私文書罪）
偽造、變造私文書，足以生損害於公眾或他人者，處5年以下有
期徒刑。
中華民國刑法第339條
（普通詐欺罪）
意圖為自己或第三人不法之所有，以詐術使人將本人或第三人之
物交付者，處5年以下有期徒刑、拘役或科或併科1千元以下罰金
。
以前項方法得財產上不法之利益或使第三人得之者，亦同。
前二項之未遂犯罰之。
附表:
┌─┬──┬──────┬───────────┬─────┬──────┐
│編│貸款│犯罪行為時間│犯罪行為經過          │犯罪結果  │應沒收之印章│
│號│人  │及貸款銀行  │                      │          │、印文及相關│
│  │    │            │                      │          │卷證        │
├─┼──┼──────┼───────────┼─────┼──────┤
│1 │謝依│於94年4月12 │謝依璇明知自己未在立欣│詐得信用貸│「立欣科技有│
│  │璇  │日及同年月19│科技有限公司工作，而於│款40萬元、│限公司」、「│
│  │    │日向臺北富邦│94年4月間應李洪熠之要 │現金卡詐得│陳長安」之印│
│  │    │銀行        │求，交付其個人證件予李│4萬元     │章各1枚及印 │
│  │    │            │洪熠及楊東霖。再由葉斌│          │文各1枚均沒 │
│  │    │            │斌委託「林先生」偽造「│          │收。        │
│  │    │------------│立欣科技有限公司在職證│----------│------------│
│  │    │94年4月15日 │明」及「各類所得扣繳暨│未遂      │偵2014號卷二│
│  │    │向國泰世華銀│免扣繳憑單」各1份，葉 │          │第226-236頁 │
│  │    │行          │斌斌並以曹隸方、梁聖德│          │、偵1522號卷│
│  │    │            │之戶籍址及基信行銷之電│          │一第7-24、36│
│  │    │            │話作為謝依璇之照會地址│          │-44頁       │
│  │    │            │、電話。謝依璇於銀行照│          │            │
│  │    │            │會時則向銀行佯稱為立欣│          │            │
│  │    │            │公司的員工，而使臺北富│          │            │
│  │    │            │邦銀行陷於錯誤同意貸款│          │            │
│  │    │            │。另國泰世華銀行發覺有│          │            │
│  │    │            │異而未准予貸款，致未得│          │            │
│  │    │            │逞。                  │          │            │
├─┼──┼──────┼───────────┼─────┼──────┤
│2 │李健│94年5月3日向│李健仁明知自己無資力，│50萬元    │偵1518號卷第│
│  │仁  │聯邦商業銀行│於94年5月間委託李俊傑 │          │6-10頁      │
│  │    │南京分行    │代辦貸款。李俊傑輾轉交│          │            │
│  │    │            │予甲○○、葉斌斌處理。│          │            │
│  │    │            │葉斌斌委託「林先生」偽│          │            │
│  │    │            │造「財政部臺灣省北區國│          │            │
│  │    │            │稅局92年度綜合所得稅各│          │            │
│  │    │            │類所得資料清單」及春田│          │            │
│  │    │            │貿易有限公司名義之「各│          │            │
│  │    │            │類所得扣繳暨免扣繳憑單│          │            │
│  │    │            │」各1份後，交由甲○○ │          │            │
│  │    │            │送件申請貸款。而使聯邦│          │            │
│  │    │            │銀行陷於錯誤，准予貸款│          │            │
│  │    │            │，並撥款50萬元得逞。  │          │            │
├─┼──┼──────┼───────────┼─────┼──────┤
│3 │談韋│94年6月9日向│談韋彤明知其未在彩柏工│40萬元    │偵1520號卷第│
│  │彤  │慶豐銀行忠孝│程有限公司工作，竟藉由│          │6-17頁      │
│  │    │分行        │周夢祥、王壽昌、李洪熠│          │            │
│  │    │            │等人輾轉委託貝爾公司貸│          │            │
│  │    │            │款。葉斌斌則於談韋彤之│          │            │
│  │    │            │貸款申請書內填載其於彩│          │            │
│  │    │            │柏公司任職工程主任之不│          │            │
│  │    │            │實事項，談韋彤於銀行照│          │            │
│  │    │            │會時則配合向銀行謊稱於│          │            │
│  │    │            │該公司任職，使慶豐銀行│          │            │
│  │    │            │陷於錯誤，同意貸款，並│          │            │
│  │    │            │撥款40萬元得逞。      │          │            │
├─┼──┼──────┼───────────┼─────┼──────┤
│4 │李泰│94年6月24 日│李泰能明知其任職於昌志│詐得24萬元│偵2014號卷一│
│  │能  │向花旗銀行板│工程有限公司期間，所得│          │第1-6頁     │
│  │    │橋分行      │僅為23萬元，不易辦理貸│          │            │
│  │    │------------│款，竟委由貝爾公司辦理│----------│            │
│  │    │94年6月24日 │貸款。葉斌斌請「林先生│未遂      │            │
│  │    │向慶豐銀行  │」偽造93年度在昌志公司│          │            │
│  │    │            │所得金額為42萬2320元之│          │            │
│  │    │            │各類所得扣繳暨免扣繳憑│          │            │
│  │    │            │單及財政部臺灣省北區國│          │            │
│  │    │            │稅局93年度綜合所得稅各│          │            │
│  │    │            │類所得資料清單各1份後 │          │            │
│  │    │            │，由連玉芬向李泰能收取│          │            │
│  │    │            │偽造資料費1萬元。再由 │          │            │
│  │    │            │葉斌斌持向花旗及慶豐銀│          │            │
│  │    │            │行申請貸款。經花旗銀行│          │            │
│  │    │            │知情並有共同犯意聯絡之│          │            │
│  │    │            │承辦人員黃宏仁之配合，│          │            │
│  │    │            │而使花旗銀行徵審人員陷│          │            │
│  │    │            │於錯誤，而准予貸款，並│          │            │
│  │    │            │撥款24萬元得逞。另慶豐│          │            │
│  │    │            │銀行查覺有異，而未准予│          │            │
│  │    │            │貸款，致未得逞。      │          │            │
├─┼──┼──────┼───────────┼─────┼──────┤
│5 │林李│94年6月27日 │林李坤明知其並未在春田│未遂      │偽造之「春田│
│  │坤  │向臺北國際商│貿易有限公司工作，且無│          │貿易有限公司│
│  │    │業銀行      │資力，竟仍委託貝爾公司│          │」及「葉施美│
│  │    │------------│向左列銀行辦理貸款。陳│----------│慧」印章各1 │
│  │    │94年7月7日向│文雄指示葉斌斌及張信偉│未遂      │枚及印文各1 │
│  │    │國泰世華銀行│處理。梁聖德偽造春田貿│          │枚均沒收。  │
│  │    │------------│易有限公司之在職證明、│----------│------------│
│  │    │97年6月間向 │各類所得扣繳暨免扣繳憑│詐得30萬元│偵2014號卷第│
│  │    │臺北富邦銀行│單、財政部臺北市國稅局│          │8-18頁、偵15│
│  │    │八德分行    │93年度綜合所得稅各類所│          │22號卷二第10│
│  │    │            │得資料清單各1份後，再 │          │7-111頁     │
│  │    │            │交由葉斌斌處理。甲○○│          │            │
│  │    │            │則擔任林李坤之緊急聯絡│          │            │
│  │    │            │人，由張信偉送件申請。│          │            │
│  │    │            │陳文雄、梁聖德及黃貞輝│          │            │
│  │    │            │在貸款並分別於獲貸款前│          │            │
│  │    │            │多次催促葉斌斌。林李坤│          │            │
│  │    │            │並於銀行照會時謊稱是春│          │            │
│  │    │            │田公司員工。而使臺北富│          │            │
│  │    │            │邦銀行八德陷於錯誤，准│          │            │
│  │    │            │予貸款，並撥款30萬元。│          │            │
│  │    │            │另臺北國際商業銀行及國│          │            │
│  │    │            │泰世華銀行則未准予貸款│          │            │
│  │    │            │，致未得逞。          │          │            │
├─┼──┼──────┼───────────┼─────┼──────┤
│6 │曹岳│94年6月28日 │曹岳均明知其非貝爾金流│7萬元。   │偵字第2014號│
│  │均  │向中國信託商│公司之主任，且無資力，│          │卷四第548-55│
│  │    │業銀行承德分│竟委託貝爾金流公司辦理│          │1頁。       │
│  │    │行          │現金卡。葉斌斌於貸款申│          │            │
│  │    │            │請書之職業欄內填載其為│          │            │
│  │    │            │貝爾金流公司之主任之不│          │            │
│  │    │            │實事項，並於銀行照會時│          │            │
│  │    │            │，與曹岳均分別向銀行謊│          │            │
│  │    │            │稱為該公司主任，而使銀│          │            │
│  │    │            │行陷於錯誤，同意核發現│          │            │
│  │    │            │金卡，並同意其借款7萬 │          │            │
│  │    │            │元得逞。              │          │            │
├─┼──┼──────┼───────────┼─────┼──────┤
│7 │林冶│94年7月5日向│林冶宗明知其未在美德亞│詐得24萬元│偵1521號卷第│
│  │宗  │慶豐商業銀行│有限公司任職，且無資助│          │11-15頁     │
│  │    │忠孝分行    │，竟透過張信偉委託貝爾│          │偵2014卷五第│
│  │    │------------│金流公司辦理貸款。張信│----------│840-842頁   │
│  │    │94年7月7日向│偉再將案件交予葉斌斌處│詐得25萬元│            │
│  │    │中國信託商業│理，葉斌斌請林先生偽造│          │            │
│  │    │銀行承德分行│美德亞有限公司名義之各│          │            │
│  │    │            │類所得扣繳暨免扣繳憑單│          │            │
│  │    │            │1份，並於其申請書職業 │          │            │
│  │    │            │欄內填載其為美德亞公司│          │            │
│  │    │            │之工程部課長之不實事項│          │            │
│  │    │            │，於銀行照會時，林冶宗│          │            │
│  │    │            │則向銀行人員謊稱任職於│          │            │
│  │    │            │該公司，而使左列銀行均│          │            │
│  │    │            │陷於錯誤，而准予貸款，│          │            │
│  │    │            │並分別核發24、25萬元。│          │            │
├─┼──┼──────┼───────────┼─────┼──────┤
│8 │李伯│94年7月5日向│李伯闐明知其未於春田貿│未遂      │偽造之「春田│
│  │闐  │台新銀行    │易有限公司任職，竟委託│          │貿易有限公司│
│  │    │            │基信行銷辦理貸款及現金│          │」及「葉施美│
│  │    │            │卡。梁聖德偽造春田貿易│          │慧」印文各1 │
│  │    │            │有限公司之在職證明及各│          │枚沒收。    │
│  │    │            │類所得扣繳暨免扣繳憑單│          │------------│
│  │    │            │、財政部臺北市國稅局93│          │偵2014號卷三│
│  │    │            │年度綜合所得稅各類所得│          │第466-473頁 │
│  │    │            │資料清單各1份後，交由 │          │。          │
│  │    │            │曹岳均及葉斌斌辦理，葉│          │            │
│  │    │            │斌斌以張信偉為聯絡人，│          │            │
│  │    │            │並以張信偉之電話作為聯│          │            │
│  │    │            │絡電話，於銀行照會時，│          │            │
│  │    │            │則由葉斌斌冒充李伯闐接│          │            │
│  │    │            │受徵信及照會，但台新銀│          │            │
│  │    │            │行未同意貸款，亦未核發│          │            │
│  │    │            │現金卡，致未得逞。    │          │            │
├─┼──┼──────┼───────────┼─────┼──────┤
│9 │賴品│94年7月12 日│賴品泰明知其係於93年8 │詐得32萬元│偵字第2014號│
│  │泰  │向中國信託商│月始開始任職於蜜世界蔬│          │卷一第20-34 │
│  │    │業銀行承德分│果專賣店，其93年度之薪│          │頁          │
│  │    │行辦理貸款  │資所得僅有10萬元，並非│          │            │
│  │    │------------│43萬3226元，其並無資力│----------│            │
│  │    │94年7月26日 │辦理貸款及現金卡。竟仍│詐得6萬元 │            │
│  │    │向同銀行辦理│委託貝爾金流公司代辦貸│          │            │
│  │    │現金卡      │款，而依葉斌斌及羅鐿淳│          │            │
│  │    │------------│之指示，在葉斌斌二人所│----------│            │
│  │    │94年7月22日 │擬具內容不實之在職證明│未遂      │            │
│  │    │向台北國際商│及扣繳憑單，利用職務之│          │            │
│  │    │業銀行西盛分│便，盜蓋蜜世界蔬果專賣│          │            │
│  │    │行辦理貸款  │店及負責人陳振國之印章│          │            │
│  │    │------------│，偽造其自93年3月1日起│----------│            │
│  │    │94年7月25 日│即任職該店之在職證明及│詐得22萬元│            │
│  │    │向中華國際商│93 年度所得額為43萬322│          │            │
│  │    │業銀行雙和分│6元之各類所得扣繳暨免 │          │            │
│  │    │行          │扣繳憑單各1份後，由葉 │          │            │
│  │    │            │斌持向中國信託商業銀行│          │            │
│  │    │            │承德分行知情之承辦人朱│          │            │
│  │    │            │育賢配合申辦。賴品泰並│          │            │
│  │    │            │於銀行照會時，依葉斌斌│          │            │
│  │    │            │之指示為不實之陳述，而│          │            │
│  │    │            │使中國信託及中華國際商│          │            │
│  │    │            │業銀行陷於錯誤，分別同│          │            │
│  │    │            │意其貸款及現金卡之申請│          │            │
│  │    │            │。中國信託並核撥貸款32│          │            │
│  │    │            │萬元、現金卡6萬元，中 │          │            │
│  │    │            │華國際商業銀行核撥貸款│          │            │
│  │    │            │22萬元。另台北國際商業│          │            │
│  │    │            │銀行則未核准貸款，致未│          │            │
│  │    │            │得逞。                │          │            │
├─┼──┼──────┼───────────┼─────┼──────┤
│10│彭智│於94年7月28 │彭智瑄明知其未於美德亞│詐得47萬元│偽造之「美德│
│  │瑄  │日向臺北富邦│有限公司任職，且其在93│          │亞有限公司」│
│  │    │銀行八德分行│年度並無薪資所得。竟仍│          │、「鄭有亮」│
│  │    │------------│透過謝清皇委託貝爾金流│----------│之印章各1枚 │
│  │    │同日向新竹商│公司辦理貸款。謝清皇再│詐得17萬元│及印文各1枚 │
│  │    │業銀行三民分│透過曹岳均、葉斌斌則委│          │均沒收。    │
│  │    │行          │請林先生偽造美德亞公司│          │偵字第1516號│
│  │    │            │之在職證明及各類所得扣│          │卷第6-16頁  │
│  │    │            │繳暨免扣繳憑單、財政部│          │            │
│  │    │            │93 年度綜合所得稅納稅 │          │            │
│  │    │            │證明書、各類所得清單等│          │            │
│  │    │            │文件各1份後，送件申請 │          │            │
│  │    │            │。彭智瑄於銀行照會時，│          │            │
│  │    │            │則依葉斌斌之指示為不實│          │            │
│  │    │            │之陳述，使左列銀行均陷│          │            │
│  │    │            │於錯誤，臺北富邦銀行因│          │            │
│  │    │            │而核貸47萬元、新竹國際│          │            │
│  │    │            │商業銀行核貸17萬元。  │          │            │
└─┴──┴──────┴───────────┴─────┴──────┘


司法院資訊處製作；財團法人民間司法改革基金會備份。
